---
#title: "datos_geoespaciales"
#author: "JordanJasuta"
#date: "5/28/2020"
output: html_document
---

```{r setup, include=FALSE}
knitr::opts_chunk$set(echo = TRUE)
```

### Día 18 del desafío #30díasdegráficos con R: visualizar datos geoespaciales
##### Datos LiDar de la cuenca hidrolica de los Ríos Mameyes y Grande en Puerto Rico, bajados de opentopography.org.
##### Renderizaciones rápidas en 2D y 3D con Rayshader (www.rayshader.com/), una herramienta especialmente 
##### amigable al usuario que produce visualizaciones sofisticadas en pocos pasos. 

Empezamos cargando los paquetes 
(de ser necesario, Rayshader y whitebox se pueden instalar usando `remotes::install_github("tylermorganwall/rayshader")` y `remotes::install_github("giswqs/whiteboxR")` )
```{r paquetes, echo = T, results='hide'}
options(rgl.useNULL = FALSE)
library(ggplot2)
library(whitebox)
library(rayshader)
library(rayrender)
library(sp)
library(raster)
library(spatstat)
library(spatstat.utils)
library(suncalc)
library(lubridate)
library(rgdal)

```

Cargamos los datos LAS y los convertimos en raster y matriz
```{r datos, echo = T, results = 'hide'}
setwd("/Users/jordan.j.fischer@ibm.com/Documents/Training/RTraining/30diasdegraficos")

#cargar datos
whitebox::wbt_lidar_tin_gridding(here::here("y_points.las"),
                                 output = here::here("y.tif"),
                                 resolution = 1, verbose_mode = TRUE)

#transformar datos
yunque = raster::raster("y.tif")
el_yunque = raster_to_matrix(yunque)
```

Está un poco grande el area contenido en el raster layer. Lo podemos cortar usando 2 funciones del paquete raster:
```{r crop, echo = T}
# averiguar la extensión del raster original
extent(yunque)
# podemos calcular las nuevas dimenciones según la proporción del mapa que queremos guardar
e = extent(c(213998.6, 215393.6, 2012445, 2013557))

# usamos ese extent object para hacerle crop al raster original al area deseada 
y_crop <- crop(yunque, e)

# lo convertimos en matriz para uso en las visualizacions 
el_yunque_crop <- raster_to_matrix(y_crop)

```

Renderizar imagen en 2 dimensiones
```{r 2D, echo = T}
el_yunque_crop %>%
  sphere_shade(texture = "imhof1") %>%
  add_water(detect_water(el_yunque_crop,cutoff=0.2, 
                         zscale=1,
                         min_area = length(el_yunque)/100,
                         max_height = 1)) %>%
  add_shadow(ray_shade(el_yunque_crop, zscale = 1, multicore = TRUE, 
                       sunaltitude = 30, sunangle = -120),0.3) %>%
  plot_map()

```

Renderizar imagen en 3D
```{r 3D, echo = T}
el_yunque_crop %>%
  sphere_shade(texture = "imhof1") %>%
  add_water(detect_water(el_yunque_crop,cutoff=0.2, 
                         zscale=1,
                         min_area = length(el_yunque)/100,
                         max_height = 1)) %>%
  add_shadow(ray_shade(el_yunque_crop, zscale = .5, multicore = TRUE),0.3) %>% 
  plot_3d(el_yunque_crop, zscale = .5, water = TRUE, waterdepth = 0,
          zoom=0.75, windowsize = 700, 
          background = "white", shadowcolor = "grey50")

render_camera(phi = 45,fov = 70,zoom = 0.55,theta = 25)
render_snapshot(title_text = "Rio Mameyes and Rio Blanco Watersheds, Puerto Rico",
                title_bar_color = "black",
                title_color = "white", vignette = 0.2)
```

Para más info sobre Rayshader y sus diversos usos, ver www.rayshader.com o seguirle al creador en Twitter @tylermorganwall[https://twitter.com/tylermorganwall]


