---
#title: 'mapa de calor #30diasdegraficos'
#author: "JordanJasuta"
#date: "5/21/2020"
output: html_document
---

```{r setup, include=FALSE}
knitr::opts_chunk$set(echo = TRUE)
```

### Día 11 del desafío #30díasdegráficos con R: mapa de calor
##### No pude resistir el juego de palabras así que aca un mapeo de los incendios en Australia el año pasado - mapa de calor literal :P 

Datos de los incendios bajados del proyecto Kaggle "Fires from Space" - disponible en https://www.kaggle.com/carlosparadis/fires-from-space-australia-and-new-zeland .

Divisiones administrativas de Australia bajadas de DIVA-GIS - disponible en http://www.diva-gis.org/datadown .



Empezamos cargando los paquetes requeridos...
```{r paquetes, echo = T, results='hide'}
library(ggplot2)
library(dplyr)
library(rgdal)
library(sp)
library(sf)
library(rmapshaper)
```

Cargar los datos...
```{r datos, echo = T, results = 'hide'}
# cargar datos
setwd("/Users/jordan.j.fischer@ibm.com/Documents/Training/RTraining/30diasdegraficos/mapa de calor")
fires1 <- read.csv('fire_archive_M6_96619.csv')
#adm1 <- readOGR("AUS_adm/AUS_adm1.shp")
adm2 <- readOGR("AUS_adm/AUS_adm2.shp")
head(fires1)
```

Visualizar los incendios coloridos según intensidad (medida aquí por el variable brightness)...
```{r mapa de puntos, echo = T}
map3 <- ggplot() + 
  geom_polygon(data = adm2, aes(x = long, y = lat, group = group), colour = "gray", fill = NA) + 
  geom_point(data = fires1 %>%
               arrange(brightness),
             aes(x=longitude, y=latitude, color=brightness)) + 
  scale_color_gradient(name = 'intensidad', low="yellow", high="red") +
  ggtitle("incendios en Australia verano 2019-2020") +
  theme(plot.title = element_text(hjust = 0.5)) +
  theme_void()
map3
```

Para que sea un mapa de calor de verdad, hay que conseguir un cifra de intensidad por territorio (adm2) del país. Lo logramos con un spatial join y sumando el nivel de intensidad (brightness) por territorio...
```{r join, echo = T}
crs <- st_crs(adm2)       # conseguir crs del shapefile para asegurarse que el crs de los puntos sea igual/compatible
pts <- st_as_sf(fires1, coords = c("longitude", "latitude"), crs = crs)
poly2 <- st_as_sf(adm2)

object.size(poly2)
poly2_simp = rmapshaper::ms_simplify(poly2, keep = 0.01,         # para minimizar el tiempo de procesamiento, simplificar el shapefile
                                    keep_shapes = TRUE)
object.size(poly2_simp)


joined2 <- st_join(poly2_simp, pts, join = st_intersects)     # juntar los archivos
#table(joined2$NAME_2, exclude = NULL)

grouped <- joined2 %>%
  group_by(NAME_2) %>%
  mutate(fire_by_adm = sum(brightness, na.rm = TRUE))

per_territory <- grouped[!duplicated(grouped$NAME_2),]
```

Visualizar la intensidad total de los incendios por territorio...
```{r mapa de calor, echo = T}
mapa_calor <- ggplot() +
  geom_sf(data = per_territory, color='white', aes(fill=fire_by_adm), lwd = 0.2) + 
  scale_fill_gradient(name = 'intensidad', low="yellow", high="red") +
  ggtitle("adm2 de Australia por intensidad de incendios, verano 2019-2020") +
  theme(plot.title = element_text(hjust = 0.5)) +
  theme_void()
mapa_calor

```




