---
#title: 'mapa de calor #30diasdegraficos'
#author: "JordanJasuta"
#date: "5/21/2020"
output: html_document
---

```{r setup, include=FALSE}
knitr::opts_chunk$set(echo = TRUE)
```

### Día 11 del desafío #30díasdegráficos con R: mapa de calor
##### No pude resistir el juego de palabras así que aca un mapeo de los incendios en Australia el año pasado - mapa de calor literal :P 

Datos de los incendios bajados del proyecto Kaggle "Fires from Space" - disponible en https://www.kaggle.com/carlosparadis/fires-from-space-australia-and-new-zeland .

Divisiones administrativas de Australia bajadas de DIVA-GIS - disponible en http://www.diva-gis.org/datadown .



Primero que todo, cargar los paquetes requeridos...
```{r paquetes, echo = T, results='hide'}
library(ggplot2)
library(dplyr)
library(rgdal)
library(sp)
library(sf)
library(rmapshaper)
require(classInt)
```

Cargar los datos...
```{r datos, echo = T, results = 'hide'}
setwd("/Users/jordan.j.fischer@ibm.com/Documents/Training/RTraining/30diasdegraficos/mapa de calor")
fires1 <- read.csv('fire_archive_M6_96619.csv')
adm2 <- readOGR("AUS_adm/AUS_adm2.shp")
head(fires1)
```

Visualizar los incendios coloridos según intensidad (determinada aquí por el variable 'brightness', o luminosidad del incendio medida por sensores satelitales)...
```{r mapa de puntos, echo = T}
map3 <- ggplot() + 
  geom_polygon(data = adm2, aes(x = long, y = lat, group = group), colour = "gray", fill = NA) +  # esta linea es pesada, puede tardar un poco
  geom_point(data = fires1 %>%
               arrange(brightness),
             aes(x=longitude, y=latitude, color=brightness)) + 
  scale_color_gradient(name = 'intensidad', low="yellow", high="red") +
  ggtitle("incendios en Australia verano 2019-2020") +
  theme(plot.title = element_text(hjust = 0.5)) +
  theme_void()
map3
```

Para que sea un mapa de calor de verdad (y no solo haciendo juego de palabras), hay que conseguir un cifra de intensidad por territorio (adm2) del país. Lo logramos con un spatial join y sumando el nivel de intensidad (brightness) por territorio...
```{r join, echo = T}
crs <- st_crs(adm2)       # conseguir crs del shapefile para asegurarse que el crs de los puntos sea igual/compatible
pts <- st_as_sf(fires1, coords = c("longitude", "latitude"), crs = crs)
poly2 <- st_as_sf(adm2)

object.size(poly2)
poly2_simp = rmapshaper::ms_simplify(poly2, keep = 0.01,         # para minimizar el tiempo de procesamiento, simplificar el shapefile
                                    keep_shapes = TRUE)
object.size(poly2_simp)


joined2 <- st_join(poly2_simp, pts, join = st_intersects)     # juntar los archivos

grouped <- joined2 %>%
  group_by(NAME_2) %>%
  mutate(fire_by_adm = sum(brightness, na.rm = TRUE))

per_territory <- grouped[!duplicated(grouped$NAME_2),]    # solo se necesita 1 cifra / división administrativa 
```

Visualizar la intensidad total de los incendios por territorio...
```{r mapa de calor, echo = T}
# el mapa estandar tiene los colores divididos igualmente, lo cual no es suficientemente sensible para mostrar las diferencias en
# intensidad de los incendios, por lo cual usamos natural breaks (detalles: https://rpubs.com/danielkirsch/styling-choropleth-maps)

per_territory$area <- st_area(per_territory$geometry)/1000000   # area en 1000s de kmˆ2
natural.interval = classIntervals(per_territory$fire_by_adm, n = 10, style = 'jenks')$brks
per_territory$fire_by_adm.natural = cut(per_territory$area, breaks=natural.interval, include.lowest = TRUE)

cc <- scales::seq_gradient_pal("red", "yellow", "Lab")(seq(0,1,length.out=10))

mapa_calor <- ggplot() +
  geom_sf(data = per_territory, color='white', aes(fill=per_territory$fire_by_adm.natural), lwd = 0.1) + 
  scale_fill_manual(name = 'intensidad', values=cc) +
  ggtitle("adm2 de Australia por intensidad de incendios, verano 2019-2020") +
  theme(plot.title = element_text(hjust = 0.5)) +
  theme_void()
mapa_calor

```




